【裁判字號】    98,簡上,17
【裁判日期】    981014
【裁判案由】    妨害自由
【裁判全文】
臺灣臺東地方法院刑事判決              98年度簡上字第17號
上  訴  人  臺灣臺東地方法院檢察署檢察官
被      告  乙○○
上列上訴人因被告恐嚇案件，不服本院 98年度東簡字第179號中
華民國98年6月3日第一審簡易判決（起訴案號：臺灣臺東地方法
院檢察署98年度偵續字第 1號），提起上訴，本院管轄第二審之
合議庭判決如下：
    主    文
上訴駁回。
    犯罪事實
一、乙○○與丙○○係對街鄰居，前因乙○○於民國97年 3月10
    日及同年9月 16日以言語公然侮辱丙○○（乙○○所涉犯公
    然侮辱罪，業經當庭撤回告訴並經本院判決不受理在案），
    致雙方生有嫌隙，乙○○因不甘被提告，乃基於恐嚇之接續
    犯意，於97年9月10日晚上6時許，在其位於臺東縣臺東市○
    ○路 118號住處前，朝正處於對街屋內之丙○○大聲謾罵，
    在謾罵之過程中，先於同日晚上 6時38分，以丙○○所得聽
    聞之音量，恫稱：「會啦，路頭路尾給我小心一點（台語）
    」等語，以加害生命、身體之事恐嚇丙○○，使渠心生恐懼
    ，致生危害於安全。復於同日晚上7時2分，乙○○接續上開
    恐嚇之犯意，以丙○○所得聽聞之音量，對丙○○恫稱：「
    我要死會招你來死（台語）」等加害生命之事言詞恐嚇丙○
    ○，使渠心生畏懼，致生危害於安全。另於97年 9月16日下
    午 5時35分，乙○○駕車行經臺東市○○路之「東成飯店」
    附近，見丙○○徒步經過，竟又基於恐嚇之犯意，對丙○○
    嚇稱：「你路仔給我小心一點（台語）」等語，以加害生命
    、身體之事恐嚇丙○○，使渠心生恐懼，致生危害於安全。
二、案經丙○○訴由臺灣臺東地方法院檢察署檢察官偵查後聲請
    簡易判決處刑。
    理    由
壹、證據能力部分
一、本件被告乙○○所為不利於己之陳述，並無出於強暴、脅迫
    、利誘、詐欺、疲勞訊問、違法羈押或其他不正之方法，亦
    非違反告知義務之規定而為，依刑事訴訟法第156條第1項、
    第158條之2規定，應認其有證據能力。
二、按被告以外之人於審判外之陳述雖不符刑事訴訟法第 159條
    之1至第159條之 4之規定，而經當事人於審判程序同意作為
    證據，法院審酌該言詞陳述或書面陳述作成時之情況，認為
    適當者，亦得為證據；當事人、代理人或辯護人於法院調查
    證據時，知有刑事訴訟法第159條第1項不得為證據之情形，
    而未於言詞辯論終結前聲明異議者，視為有前項之同意，同
    法第159條之5定有明文。核其立法意旨在於傳聞證據未經當
    事人之反對詰問予以核實，原則上先予排除。惟若當事人已
    放棄反對詰問權，於審判程序中表明同意該等傳聞證據可作
    為證據，基於尊重當事人對傳聞證據之處分權，及證據資料
    愈豐富，愈有助於真實發見之理念，且強化言詞辯論主義，
    使訴訟程序得以順暢進行，上開傳聞證據亦均具有證據能力
    。本件判決以下所引用之各該被告以外之人所為審判外之陳
    述及其他書面陳述，雖屬傳聞證據，惟當事人於本院審判期
    日中表示無意見而不予爭執，且迄於言詞辯論終結前亦未聲
    明異議，本院審酌該等證據之取得過程並無瑕疵，與本案待
    證事實間復具有相當之關聯性，以之作為證據尚無不當，自
    得採為本案認定事實之依據。
貳、實體部分：
一、上揭事實業據被告乙○○於偵查及本院審理中均坦承不諱，
    核與證人即告訴人丙○○於偵訊時之指訴情節相符，復有監
    視器翻拍照片25幀、監視錄影光碟片 2片、臺灣臺東地方法
    院檢察署檢察官勘驗筆錄2份及乙○○辱罵之譯文紀錄1份在
    卷可稽，足徵被告之自白與事實相符，堪以採信。本件事證
    明確，被告犯行堪以認定，應依法論科。
二、按刑法第 305條之恐嚇罪，所稱以加害生命、身體、自由、
    名譽、財產之事，恐嚇他人者，係指以使人生畏怖心為目的
    ，而通知將加惡害之旨於被害人而言（最高法院52年台上字
    第751號判例意旨參照）。本件被告於97年 10月住處前所為
    上開言詞，業為告訴人丙○○所聽聞，且被告謾罵之聲音甚
    大，亦經證人即告訴人證稱：「當時伊在伊家客廳，被告則
    在被告家門口進進出出的朝伊家大聲罵，伊在客廳聽的非常
    清楚」等語（見98年度偵續字第 1號卷第17頁），參以乙○
    ○辱罵之譯文紀錄內容，確實有提及攝影機、新臺幣（下同
    ）6,000元輪胎、按喇叭被罰2,000元及遭告訴人提告不滿之
    內容，核與告訴人於偵訊所證述之內容相符，是被告音量既
    能為告訴人所聽聞，自已足特定係針對告訴人所為，是認確
    已完成對告訴人惡害之通知，自難以其非面對面口出恫嚇之
    詞，即認此部分不構成惡害通知之舉。是核被告所為，係犯
    刑法第305條之恐嚇危害安全罪。被告於97年9月10日二度恐
    嚇，手段及動機均相同，侵害相同之法益，在時間及空間上
    密接，難以具體切割，應認屬於接續犯，應論以一罪。又被
    告所犯上揭恐嚇 2罪，犯意各別，行為互殊，應予分論併罰
    。原審認定被告犯行明確，兼衡其犯罪之手段、目的、動機
    、所產生之危害及犯後之態度等一切情狀，及被告尚有年邁
    及肢障之高堂亟須奉養，依刑事訴訟法第449條第1項前段、
    第3項、第454條第 2項，刑法第305條、第41條第1項前段、
    第51條第6款，刑法施行法第1條之1第1項、第2項前段之規
    定，判處被告應執行拘役30日，如易科罰金，以新臺幣1,00
    0元折算1日，經核其認事用法均無違誤及量刑亦稱妥適，原
    判決並無違誤。公訴人援告訴人丙○○之請求，以其犯罪態
    度不佳及量刑過輕提起上訴，惟按量刑之輕重，係屬事實審
    法院得依職權自由裁量之事項，苟已斟酌刑法第57條各款所
    列情狀，而未逾越法定刑度，不得遽指為違法。原判決既已
    審酌被告前於92年間因犯竊盜罪，經本院以92年度東簡字第
    371號判處有期徒刑6月，緩刑 2年確定，足見其並未因前案
    緩刑宣告而知所警惕並再犯本件恐嚇罪，其行為具有惡性等
    一切情狀，量處前述之刑，參以被告於犯後坦認不諱，犯後
    態度良好，且被告未進而對告訴人為實害之行為，原審就刑
    罰裁量職權之行使，並未逾越法律所規定之範圍，亦無濫用
    權限之情形，自不得認其量刑有何不當，檢察官上訴認原審
    量刑過輕，難認有理由，應予以駁回。
據上論斷，應依刑事訴訟法第455條之1第 1項、第3項、第368條
，判決如主文。
本案經檢察官甲○○到庭執行職務。
中    華    民    國    98    年     10   月    14    日
                  刑事第二庭  審判長法  官  李水源
                                    法  官  林拔群
                                    法  官  蔡慧雯
以上正本證明與原本無異。
本件判決不得上訴。
                                    書記官  林慧芬
中    華    民    國    98    年    10    月    15    日


司法院資訊處製作；財團法人民間司法改革基金會備份。
